【裁判字號】    92,簡上,34
【裁判日期】    920630
【裁判案由】    侵權行為損害賠償
【裁判全文】
臺灣屏東地方法院民事判決   九十二年度簡上字第三四號
    上  訴  人  乙○○
    被上訴人    甲○○
右當事人間請求侵權行為損害賠償事件，上訴人對於中華民國九十二年三月十七日本
院潮州簡易庭九十一年度潮簡字第五○一號第一審判決提起上訴，本院判決如左：
    主      文
上訴駁回。
第二審訴訟費用由上訴人負擔。
    事      實
甲、上訴人方面：
一、聲明：(一)原判決不利於上訴人部分廢棄。(二)右廢棄部分，被上訴人在第一審之訴
    及假執行之聲請均駁回。
二、陳述：除與原審判決所載相同者，茲引用外，補稱：
    對於本件侵權行為事實沒有意見，惟對於原審判決醫療費用及精神慰撫金有意見
    。被上訴人因本件侵權行為僅有頭部及大腿側邊受傷，且被上訴人於原審所提出
    勤力堂骨傷整復所收據未載費用明細，及該復健所無營業執照，而本件精神慰撫
    金以新台幣（下同）一、二萬元為宜。
三、證據：援用原審證據方法。
乙、被上訴人方面：
    未於言詞辯論期日到庭，據其前此所為聲明及陳述如左：
一、聲明：駁回上訴。
二、陳述：除與原審判決所載相同者，茲引用外，補稱：
    因上訴人之過失行為，致被上訴人之頭部撞擊車門而摔倒在地，其頸椎、右肩胛
    骨及雙腿股骨因撞擊地面而受傷。
三、證據：原援用原審證據方法。
    理      由
一、被上訴人經合法通知，未於言詞辯論期日到場，核無民事訴訟法第三百八十六條
    各款所列情形，爰依上訴人之聲請，准由其一造辯論而為判決。
二、被上訴人起訴主張：上訴人於民國九十年七月七日（原審判決誤載為九十年七月
    八日）二十時許駕駛車牌號碼ＸＰ—七三八八號自用小客車，行經高雄市○○路
    與瑞北路交岔路口時，本應注意交岔路口十公尺內不得臨時停車及停車時應依車
    輛順行方向緊靠路右側，及開啟車門時，應注意行人、車輛，並讓其先行，而依
    當時情形無不能注意之情事，竟疏未注意，於距前開交岔路口十公尺內，未緊靠
    道路右側停車，且未注意後方有無來車，貿然開啟車門，適被上訴人駕駛車牌號
    碼ＫＭＨ—三四○號機車行經該處，因見狀閃避不及，致撞及上訴人所開啟之前
    開車輛之車門，因而受有右前額深層撕裂傷、頸椎第四、五節挫傷、右肩胛骨關
    節挫傷、雙腿股骨頭與股骨間肌肉拉傷等傷害，爰依民法第一百八十四條第一項
    前段、第一百九十三條第一項及第一百九十五條第一項前段之規定，訴請上訴人
    賠償其所受損害，及自起訴狀繕本送達翌日（即九十一年十月三十一日）起至清
    償日止之法定遲延利息，並陳明願供擔保，請准宣告假執行等語。而上訴人則辯
    稱：被上訴人因本件侵權行為僅有頭部及大腿側邊受傷，且被上訴人所提出勤力
    堂骨傷整復所出據收未載費用明細及該復健所無營業執照，而本件精神慰撫金以
    一、二萬元為宜等語。
二、經查，被上訴人主張因上訴人之前開過失行為，致其撞及上訴人所開啟之前開車
    輛之車門而受傷等情，為上訴人於原審所自認，尚堪信為真實。而被上訴人主張
    其因撞及車門而摔倒在地，因此受有右前額深層撕裂傷、頸椎第四、五節挫傷、
    右肩胛骨關節挫傷、雙腿股骨頭與股骨間肌肉拉傷等傷害之事實，業據被上訴人
    於原審提出與所述相符之施外科醫院（診所）診斷證明書、臺灣省中醫藥學術會
    接骨療傷證明書為證，且依原審卷附施外科診所施守雄醫師九十二年一月三日函
    文記載：被上訴人於九十年七月七日晚間因車禍導致右前額深層撕裂傷，右肩擦
    傷及左臀部擦撞傷等語，與被上訴人所主張前開受傷情形大致相符，足認被上訴
    人主張其因上訴人之前開過失行為而受有前開傷害，尚堪信為真實，而上訴人辯
    稱：被上訴人因本件侵權行為僅有頭部及大腿側邊受傷云云，尚非可採。
三、按因故意或過失不法侵害他人之權利者，負損害賠償責任；不法侵害他人之身體
    或健康者，對於被害人因此喪失或減少勞動能力或增加生活上之需要時，應負損
    害賠償責任；不法侵害他人之身體、健康、名譽、自由、信用、隱私、貞操，或
    不法侵害其他人格法益而情節重大者，被害人雖非財產上之損害，亦得請求賠償
    相當之金額，民法第一百八十四條第一項前段、第一百九十三條第一項及第一百
    九十五條第一項前段分別定有明文。查上訴人因過失不法侵害被上訴人之身體、
    健康之事實既經認定，爰就被上訴人主張之損害分別審酌如下：
（一）醫療費用：被上訴人主張其因前開傷害前往施外科診所治療而支出五百元等情
      ，為上訴人所不爭執，尚堪信為真實，經核前開費用，乃屬治療被上訴人之前
      開傷害所需支出之必要費用，應予准許。而被上訴主張其因前開傷害前往於勤
      力堂骨傷整復所進行復健而支出四萬九千六百元等情，業據被上訴人於原審提
      出與所述相符收據為證，該收據已載明：被上訴人自九十年七月七日起至九十
      一年七月三十日止，療傷一百二十四天，每次四百元，共計四萬九千六百元，
      店號「勤力堂骨傷整復所」，整復員「官進添」，會員證書字號「整復（鑑）
      字第一九三三號」，衛生署醫字第八二○七五六五六號等情，且依原審卷附整
      復員官進添九十二年一月九日證明書記載：被上訴人之傷勢屬嚴重性挫扭傷，
      經過推拿、固定、熱療復健，退腫很快等語，與前述被上訴人受傷情形大致相
      符，尚堪採信，是被上訴人前往勤力堂骨傷整復所進行復健，乃屬其前開傷害
      所需治療行為，亦即原審判命上訴人應賠償被上訴人因前開傷害前往勤力堂骨
      傷整復所進行復健所支出費用三萬五千元，乃屬治療被上訴人之前開傷害所需
      支出之必要費用，應予准許，則上訴人辯稱被上訴人於原審所提收據未載費用
      明細，且該整復所無營業執照，對於原審判決醫療費用有意見云云，尚非可採
      。
（二）工作損失：被上訴人主張其本件侵權行為發生前，係擔任髮型設計師，每月薪
      資為一萬九千二百元等情，業據其所提出與相符勞工保險卡為證，並為上訴人
      所不爭執，可信為真實。且依原審卷附施外科診所施守雄醫師九十二年一月三
      日函文記載：被上訴人之傷口復原良好，依一般療程如無意外，兩週應可復原
      等語，是原審認被上訴人因前開傷害而喪失勞動能力期間為十四天，被上訴人
      所受工作損失金額為八千九百六十元（計算式：19200元÷30天×14天＝8960
      ），尚屬合理。
（三）精神慰撫金：本院斟酌實際加害情形及被害狀況，及被上訴人係五專畢業，從
      事美髮工作，每月收入約二至三萬元，無不動產，及上訴人係二專畢業，從事
      機械生產製造，每月薪資為二萬二千元，無不動產等情，認原審判命上訴人應
      給付被上訴人精神慰撫金六萬元，尚屬相當，則上訴人主張原審判決關於精神
      慰撫金部分過高云云，尚非可取。
四、從而，被上訴人依民法第一百八十四條第一項前段、第一百九十三條第一項及第
    一百九十五條第一項前段之規定，請求上訴人給付一十萬四千四百六十元，及自
    起訴狀繕本送達翌日（即九十一年十月三十一日）起至清償日止之法定遲延利息
    為有理由，應予准許，而原審判命上訴人如數給付，並依被上訴人之聲請而宣告
    被上訴人以相當擔保金為上訴人供擔保後得假執行，於法並無不合，上訴意旨指
    摘原判決不當，求予廢棄改判，為無理由，應予駁回。
據上論結，本件上訴為無理由，依民事訴訟法第四百三十六條之一第三項、第四百六
十三條、第三百八十五條第一項前段、第四百四十九條第一項、第七十八條，判決如
主文。
中      華      民      國    九十二    年      六      月      三十    日
                                    臺灣屏東地方法院民事第二庭
~B審判長法官  阮世賢
~B法      官  王炳人
~B法      官  賴秀雯
右為正本，係照原本作成。
本判決不得上訴。
~B法院書記官  蔡進吉
中      華      民      國    九十二    年      六      月      三十    日


司法院資訊處製作；財團法人民間司法改革基金會備份。
